

Email

r_montesi@hotmail.com

Dirección

Nicolás Gogol 1650 Vitacura, Santiago.

Teléfono

998843988

Competencias

Haber trabajado como Auditor más de 26 años, contribuyendo a aumentar el valor agregado a través de una evaluación independiente, objetiva y sistemática en cada una de las auditorias efectuadas.

Idiomas

Inglés

Básico

Roberto Montesi Salas

Profesional con amplia experiencia en empresas financieras, planificando y coordinando resultados de auditorías de diversa naturaleza y complejidad técnica, asegurando el cumplimiento de los planes de auditoría y por ende de los objetivos de control interno de la organización, eficacia y eficiencia de las operaciones, además de la generación de programas de trabajo a través de la metodología COSO, propuestas de mejoras y seguimiento de los planes de acción.

Experiencia

Auditor Interno de Sucursales y Riesgo de Crédito

Caja de Compensación de los Andes, Santiago, Chile

Septiembre 2012 - Marzo 2019

Resguardar el patrimonio de la Caja, evaluando en forma independiente y objetiva la calidad del control interno, agregando valor, a fin de mejorar la eficiencia de las operaciones. Además de ayudar a la administración a cumplir sus objetivos informando sobre los procesos de administración de riegos, para la protección de los activos, confiabilidad e integridad de la información operativa y financiera, diseño y efectividad de los procesos y cumplimiento de las leyes, reglamentos y contratos.

Auditor Senior de Procesos y Sucursales

Banco de Chile/Edwards, Santiago, Chile

Julio 1993 – Julio 2012

Comprobar el grado de adhesión a las Normas Internas, externas y de Procedimientos asociados a los productos comercializados por las diferentes áreas comerciales, además de evaluar el control interno de las Sucursales, para ello se seleccionaban diversos procesos operacionales asociados a materias de su competencia y responsabilidad utilizando la metodología COSO para evaluar el Sistema de Control Interno.

Encargado de Costos por Producto

lansa, Santiago, Chile Febrero 1986 – Diciembre 1992

Desarrollo de cuadros estadísticos de los costos para los diferentes productos producidos por la empresa, además, actividades relacionadas con la compra y venta de acciones, informes estadísticos y de gestión.

Administrativo Sección Cuentas Corrientes

Banco del Trabajo, Santiago, Chile

Febrero 1984 – Enero 1986

Entrega de chequeras, cartolas, saldos y traspasos de fondos, etc.

Educación

Contador Púbico y Auditor

Universidad Gabriela Mistral, Santiago, Chile Marzo 1992 – Diciembre 1997

Cursos y/o Capacitaciones

SQL, SAP, EXCEI, IFRS, POWER-POINT.

Referencias

Sr. Hugo Montecinos F., Gerente de Contraloría y Gestión en Colmena S.A., 9-93259096 hmontecinos@colmena.cl

Sr. Carlos Monteverde E., Gerente General en Somacor Chile, 9-52152643 cmonteverde@somacorchile.cl

Sr. Cristian Dinamarca S., Auditor Senior en Caja de Compensación de los Andes, 9-61224884 cdinamarca@cajalosandes.cl



CERTIFICO QUE LA PRESENTE FOTOCOPIA ESTA CONFORME CON EL DOCUMENTO ORIGINAL QUE HE TENIDO A LA VISTA Y DEVIELVO AL MITRESADO. WINGUIRA, SANTIAGO. LE STA CONFORME CON EL TENIDO A LA VISTA Y DEVIGINAL QUE HE TENIDO A LA VISTA Y DEVIGINAL QUE HE TENIDO A LA VISTA Y DEVIGINAL DE LA TENIDO A LA VISTA DE LA VISTA DEL VISTA DE LA VISTA DEL VISTA DE LA VISTA DEL VISTA DE LA VISTA DE LA VISTA DE LA VISTA DE LA VISTA DEL VISTA DE LA VISTA DE LA VISTA DE LA VISTA DE LA VISTA DEL VISTA DE LA VISTA DE LA VISTA DE LA VISTA DEL VISTA DE LA VISTA DEL VISTA	

Por cuanto _	Don	Roberto	<u>ferna</u>	ndo I	Montesi	,
E. s	i (ø	₩	6	is prescri	
ę.		^				
y ha sido en	ellas	•	,			
					iela Mist	ral
le otorga el T	'ítulo de 🙎	Tontador	Hublica	oy Au	ditor	
En Santiago	de Chile a	Siete d	e Dicie	mbre_	de 19 9	7

Dirección de Departamento

2000